ACORDAO-COMPLETO-2375706

ACÓRDÃO 2282/2019 ATA 37/2019 - PLENÁRIO

VISTOS, relatados e discutidos estes autos de fiscalização com foco em processos de aquisição a cargo de órgãos e entidades diversos da União;
ACORDAM os Ministros do Tribunal de Contas da União, reunidos em Sessão do Plenário, diante das razões expostas pelo Relator, em:
	9.1. retificar o objetivo deste trabalho, que passa a contemplar todo e qualquer processo de aquisições custeadas com recursos públicos federais ou contribuições parafiscais, mantidos (i) o objetivo de mitigar a ocorrência de desperdício de recursos e a ocorrência de ilícitos e (ii) a extensão dos efeitos do presente Acompanhamento às unidades do Poder Legislativo, do Supremo Tribunal Federal, dos Tribunais Superiores, da Presidência da República, do Tribunal de Contas da União, do Conselho Nacional de Justiça, do Conselho Nacional do Ministério Público, bem como do Ministério Público da União, da Advocacia-Geral da União e da Defensoria Pública da União;
	9.2. restituir os presentes autos à Selog, para adoção das providências pertinentes à consecução dos objetivos deste processo de fiscalização.

Acompanhamento para fiscalização dos processos de aquisição da Administração Pública Federal com utilização de ferramentas de Tecnologia da Informação desenvolvidas pelo Tribunal e análise de informações disponibilizadas no clipping de notícias veiculado diariamente no TCU, notícias nos diversos meios de comunicação, informações publicadas no Diário Oficial da União e manifestações provenientes da Ouvidoria do TCU.

órgãos e entidades diversos da União.

3. Interessados/Responsáveis:
3.1. Interessado: Tribunal de Contas da União.

13.1. Ministros presentes: José Mucio Monteiro (Presidente), Benjamin Zymler, Augusto Nardes, Aroldo Cedraz (Relator) e Raimundo Carreiro.
13.2. Ministros-Substitutos convocados: Augusto Sherman Cavalcanti, Marcos Bemquerer Costa, André Luís de Carvalho e Weder de Oliveira.

ACORDAO-COMPLETO-2405486

Acórdão de Relação 794/2020 - Plenário

Acórdão de Relação

AROLDO CEDRAZ

Com alguns ajustes de forma e fundamentado no inciso I do § 3º do art. 1º da Lei 8.443, de 16/7/1992, adoto como Relatório a instrução elaborada no âmbito da Secretaria de Controle Externo de Aquisições Logísticas (Selog) e autuada como peça 14:
"Trata-se de Acompanhamento para fiscalização dos processos de aquisição da Administração Pública Federal com utilização de ferramentas de Tecnologia da Informação desenvolvidas pelo Tribunal e análise de informações disponibilizadas no clipping de notícias veiculado diariamente no TCU, notícias nos diversos meios de comunicação, informações publicadas no Diário Oficial da União e manifestações provenientes da Ouvidoria do TCU, nos termos do anexo único da Portaria-TCU 296/2018, no que couber. 
A fiscalização foi iniciada em abril/2019. Durante a execução do trabalho identificou-se que a atividade, considerando os termos em que foi autorizada, não alcançaria as entidades paraestatais, por exemplo, os Serviços Sociais Autônomos. Além do "Sistema S" também foi verificado que não seria possível acompanhar as licitações/contratações de outros entes federativos (Estados e Municípios) quando estes utilizarem recursos da União.    
Entende-se que, para adequar o escopo do trabalho e contemplar todos os órgãos e entidades, seria necessário que o objetivo deste trabalho, conforme Despacho do Relator à peça 6 do TC Processo 007.791/2019-4, fosse retificado para "fiscalizar os processos de aquisições custeados com recursos públicos federais ou contribuições parafiscais de forma a mitigar a ocorrência de desperdício de recursos e a ocorrência de ilícitos".
Dessa forma, solicita-se que seja autorizada a ampliação do escopo deste trabalho nos termos propostos"
	É o Relatório.

não há.

Não atuou.

ACOMPANHAMENTO. FISCALIZAÇÃO DOS PROCESSOS DE AQUISIÇÃO DE BENS E SERVIÇOS INSTRUMENTAIS À ATUAÇÃO DE DIVERSOS ÓRGÃOS E ENTIDADES DA UNIÃO. RETIFICAÇÃO DO FOCO DA AÇÃO FISCALIZATÓRIA DE MODO A TAMBÉM ABRANGER ENTIDADES PARAESTATAIS E OUTROS ENTES FEDERATIVOS QUANDO ESTES UTILIZAREM RECURSOS DA UNIÃO. RETIFICAÇÃO AUTORIZADA.

ACOMPANHAMENTO (ACOM)

Secretaria de Controle Externo de Aquisições Logísticas (Selog).

Conforme se depreende do Relatório precedente, cuidam os autos de Acompanhamento, iniciado em abril deste ano, com foco em processos de aquisição a cargo de órgãos e entidades diversos da União, mediante utilização de ferramentas de Tecnologia da Informação desenvolvidas pelo Tribunal e análise de informações disponibilizadas no clipping de notícias veiculado diariamente no TCU, notícias nos diversos meios de comunicação, informações publicadas no Diário Oficial da União e manifestações provenientes da Ouvidoria desta Corte de Contas, nos termos do anexo único da Portaria-TCU 296, de 18/10/2018, no que couber.
2.	No parecer autuado como peça 14, a Secretaria de Controle Externo de Aquisições Logísticas (Selog) ressalta que, "Durante a execução do trabalho identificou-se que a atividade, considerando os termos em que foi autorizada, não alcançaria as entidades paraestatais, por exemplo, os Serviços Sociais Autônomos. Além do 'Sistema S' também foi verificado que não seria possível acompanhar as licitações/contratações de outros entes federativos (Estados e Municípios) quando estes utilizarem recursos da União.".
3.	Em face disso, solicita a referida unidade técnica especializada "que seja autorizada a ampliação do escopo deste trabalho nos termos propostos".
4.	Por acordar com a proposição da Selog, proponho a meus pares que o objetivo desta fiscalização, autorizada em sua atual abrangência pelo Acórdão 1662/2019-TCU-Plenário, seja retificado, de modo a contemplar todo e qualquer processo de aquisições custeadas com recursos públicos federais ou contribuições parafiscais.
	Ante o exposto, VOTO por que o Tribunal adote a deliberação que ora submeto à apreciação deste Colegiado.
TCU, Sala das Sessões Ministro Luciano Brandão Alves de Souza, em 25 de setembro de 2019.
AROLDO CEDRAZ 
Relator